【裁判字號】    99,裁,3354
【裁判日期】    991216
【裁判案由】    綜合所得稅
【裁判全文】
最  高  行  政  法  院  裁  定
                                      99年度裁字第3354號
上  訴  人  陳鎮
被 上訴 人  財政部臺灣省中區國稅局
代  表  人  鄭義和
上列當事人間綜合所得稅事件，上訴人對於中華民國99年9月2日
臺中高等行政法院99年度訴字第193號判決，提起上訴，本院裁
定如下：
    主  文
上訴駁回。
上訴審訴訟費用由上訴人負擔。
    理  由
一、按對於高等行政法院判決之上訴，非以其違背法令為理由，
    不得為之，行政訴訟法第242條定有明文。依同法第243條第
    1項規定，判決不適用法規或適用不當者，為違背法令；而
    判決有同條第2項所列各款情形之一者，為當然違背法令。
    是當事人對於高等行政法院判決上訴，如依行政訴訟法第24
    3條第1項規定，以高等行政法院判決有不適用法規或適用不
    當為理由時，其上訴狀或理由書應有具體之指摘，並揭示該
    法規之條項或其內容；若係成文法以外之法則，應揭示該法
    則之旨趣，倘為司法院解釋或本院之判例，則應揭示該判解
    之字號或其內容。如以行政訴訟法第243條第2項所列各款情
    形為理由時，其上訴狀或理由書，應揭示合於該條項各款之
    事實。上訴狀或理由書如未依此項方法表明者，即難認為已
    對高等行政法院判決之如何違背法令有具體之指摘，其上訴
    自難認為合法。
二、緣上訴人民國95年度綜合所得稅結算申報，未列報處分債權
    之所得，嗣自行申報其他所得新臺幣（下同）0元，經被上
    訴人初查核定3,071,124元，併課上訴人95年度綜合所得稅
    ，核定綜合所得總額4,359,495元，補徵稅額934,215元。上
    訴人就其他所得部分不服，申請復查結果，獲將其他所得轉
    正為財產交易所得，並追減1,128,922元。上訴人猶表不服
    ，提起訴願，案經被上訴人依訴願法第58條第2項規定重新
    審查原處分結果，以98年10月5日中區國稅法字第098004629
    2號重審復查決定將原處分（98年6月23日中區國稅法字第09
    80026837號復查決定）撤銷，將原核定其他所得轉正為財產
    交易所得，並追減1,191,834元。上訴人仍表不服，循序提
    起行政訴訟。
三、上訴人以原判決違背法令聲明上訴，主張略以：上訴人所購
    買者為不良債權，其價值與一般債權有異，為取得債權擔保
    標的之不動產，因慮及日後能以債權分配取回拍賣價款，而
    以高於市價或拍賣標的實際價值拍定取得不動產，其實際交
    易過程形同將自己右手的錢交給左手，上訴人於分配取回價
    款時，確未衍生所得。原判決依財政部96年7月16日台財稅
    字第09604520160號令及98年7月21日台財稅字第0980017738
    0號函釋，遽以駁回上訴人之訴，違背本院81年度判字第212
    4號、82年度判字第2410號判決揭示之實質課稅原則等語，
    為其論據。惟查，上訴意旨無非對原判決所認定「上訴人95
    年間有系爭財產交易所得」之事實為爭議，核係重述其在原
    審業經主張而為原判決摒棄不採之陳詞，或係執其一己之法
    律見解，就原審取捨證據、認定事實之職權行使為指摘，並
    非具體表明合於不適用法規、適用法規不當、或行政訴訟法
    第243條第2項所列各款之事實，自難認對原判決之如何違背
    法令已有具體之指摘。依首開規定及說明，應認其上訴為不
    合法。
四、據上論結，本件上訴為不合法。依行政訴訟法第249條第1項
    前段、第104條，民事訴訟法第95條、第78條，裁定如主文
    。
中    華    民    國    99    年    12    月    16    日
                    最高行政法院第六庭
                        審判長法官  藍  獻  林
                              法官  林  樹  埔
                              法官  廖  宏  明
                              法官  姜  素  娥
                              法官  林  文  舟

以  上  正  本  證  明  與  原  本  無  異
中    華    民    國    99    年    12    月    16    日
                              書記官  賀  瑞  鸞

司法院資訊處製作；財團法人民間司法改革基金會備份。
